ACORDAO-COMPLETO-2377654

ACÓRDÃO 9877/2019 ATA 36/2019 - SEGUNDA CÂMARA

VISTOS, relatados e discutidos estes autos de embargos de declaração opostos contra o Acórdão 3879/2019-TCU-Segunda Câmara; 
ACORDAM os Ministros do Tribunal de Contas da União, reunidos em sessão da 2ª Câmara, ante as razões expostas pelo Relator, em: 
9.1. conhecer dos embargos de declaração, com fundamento no art. 32, inciso II, c/c art. 34 da Lei 8.443/1992, para, no mérito, rejeitá-los;
9.2. dar ciência da presente deliberação à recorrente por meio do endereço informado à peça 165, p.2.

Embargos de declaração contra decisão que negou provimento a recursos de reconsideração em processo de tomada de contas especial.

Segunda Câmara

Ministério do Turismo.

3. Recorrente: Due Promoções e Eventos Ltda. (06.126.855/0001-40).

13.1. Ministros presentes: Ana Arraes (Presidente), Augusto Nardes, Aroldo Cedraz, Raimundo Carreiro e Vital do Rêgo (Relator).
13.2. Ministra que não participou da votação: Ana Arraes (Presidente)
13.3. Ministro-Substituto presente: Marcos Bemquerer Costa.

ACORDAO-COMPLETO-2397319

Acórdão de Relação 1662/2020 - Segunda Câmara

Acórdão de Relação

VITAL DO RÊGO

Ministro Vital do Rêgo.

Cuida-se de embargos de declaração (peça 165) opostos por Due Promoções e Eventos Ltda. contra o Acórdão 3879/2019-TCU-Segunda Câmara, decisão por meio da qual se conheceu de recursos de reconsideração contra o Acórdão 439/2016-TCU-Segunda Câmara e, no mérito, negou-lhes provimento.
Originalmente, os autos tratam de tomada de contas especial instaurada a partir de representação de unidade técnica deste Tribunal (Processo 013.327/2009-1) em razão de irregularidades decorrentes da adesão do Ministério do Turimo (MTur) à ata de registro de preços originada do Pregão Eletrônico SRP 15/2007 promovido pelo então Ministério das Cidades, que tinha por objeto a contratação de empresa para prestação de serviços de organização de eventos. A partir de tal representação, foram autuadas diversas TCEs, entre as quais o presente processo.
Por meio do Acórdão 439/2016-TCU-Segunda Câmara, mantido em seus exatos termos pela decisão ora embargada, foram condenados solidariamente em débito, com aplicação de multas individuais: os gestores do MTur Sra. Simone Maria da Silva Salgado, coordenadora-geral de recursos logísticos, e Paulo Roberto de Lima Telles, coordenador de recursos logísticos substituto; a empresa Due Promoções e Eventos Ltda. (anteriormente denominada Dialog Serviços de Comunicação e Eventos Ltda.) e seus sócios-administradores Sr. Luiz Cezar Ribeiro da Silva e Sra. Gabrielle Calado Souza Bennet.
Na presente fase, a empresa recorrente alega omissão quando da prolação do Acórdão 3879/2019-TCU-Segunda Câmara nos seguintes termos:
 (...) 
03. O presente TC foi submetido à apreciação pela Câmara que conheceu do recurso para no mérito negar-lhe provimento.
04. Ocorre que a decisão proferida foi omissa ao fato de que existe Nota Técnica 02/2018 - 5 CCR que menciona que as partes que realizarem "Delação Premiada" não poderão ser penalizadas além daquilo que foi pactuado no acordo firmado com Ministério Público / Delegado da Polícia Federal e devidamente homologado por magistrado, conforme o caso do sr. Benedito Rodrigues de Oliveira Neto, sócio da empresa embargante.
05. Desta forma, a parte embargante entende que qualquer condenação em desfavor desta deve ser afastada. Isto porque, a empresa mencionada fez parte do acordo de delação premiada realizada com o Sr. Benedito Rodrigues. 
06. Por todo exposto, requer o conhecimento e provimento dos presentes embargos de declaração com a consequente correção da omissão apontada. Isto porque, a empresa embargante tem como sócio delator beneficiado das disposições da Nota Técnica 02/2018 e, portanto, há omissão quando condena-se a empresa sem considerar acordo firmado e homologado com Ministério Público / PF.
07. Requer, por oportuno, que todas as intimações e publicações sejam realizadas em nome dos advogados Valério Alvarenga Monteiro de Castro, OAB/DF 13.398 e Fabiana Cristina Uglar Pin, OAB/DF 26.394, que poderão receber intimações no endereço SHIS QL 02 Conjunto 02, Casa 02 - Lago Sul - Brasília/DF - CEP: 71.610-025.
	É o relatório.

Fabiana Cristina Uglar Pin (OAB/DF 26.394), Valério Alvarenga Monteiro de Castro (OAB/DF 13.398) e outros.

Não atuou.

EMBARGOS DE DECLARAÇÃO CONTRA DECISÃO QUE CONHECEU DE RECURSOS DE RECONSIDERAÇÃO E NEGOU-LHES PROVIMENTO. INEXISTÊNCIA DA OMISSÃO ALEGADA. REJEIÇÃO. CIÊNCIA.

TOMADA DE CONTAS ESPECIAL (TCE)

não atuou.

Cuida-se de embargos de declaração (peça 165) opostos por Due Promoções e Eventos Ltda. contra o Acórdão 3879/2019-TCU-Segunda Câmara, decisão que negou provimento a recursos de reconsideração impetrados contra o Acórdão 439/2016-TCU-Segunda Câmara.
Originalmente, os autos tratam de tomada de contas especial instaurada a partir de representação (Processo 013.327/2009-1) em razão de irregularidades decorrentes da adesão do Ministério do Turimo (MTur) à ata de registro de preços originada do Pregão Eletrônico SRP 15/2007 promovido pelo então Ministério das Cidades, que tinha por objeto a contratação de empresa para prestação de serviços de organização de eventos. A partir de tal representação, foram autuadas diversas TCEs, entre as quais o presente processo.
Por meio do Acórdão 439/2016-TCU-Segunda Câmara, mantido em seus exatos termos pela decisão ora embargada, foram condenados solidariamente em débito, com aplicação de multas individuais: os gestores do MTur Sra. Simone Maria da Silva Salgado e Sr. Paulo Roberto de Lima Telles; Due Promoções e Eventos Ltda.; e seus sócios-administradores, Sr. Luiz Cezar Ribeiro da Silva e Sra. Gabrielle Calado Souza Bennet.
Na presente fase, a empresa recorrente alega omissão
 (...) quanto ao fato de que existe Nota Técnica 02/2018 - 5 CCR que menciona que as partes que realizarem "Delação Premiada" não poderão ser penalizadas além daquilo que foi pactuado no acordo firmado com Ministério Público / Delegado da Polícia Federal e devidamente homologado por magistrado, conforme o caso do sr. Benedito Rodrigues de Oliveira Neto, sócio da empresa embargante." (peça 165, p. 1-2) .
Defende que, em função daquela nota técnica, deveria ser afastada qualquer condenação da empresa Due Promoções, que tem como sócio o delator beneficiado Sr. Benedito Rodrigues.
Após apresentadas, resumidamente, as alegações recursais, passo a decidir.
Preambularmente, conheço dos embargos, uma vez que preenchem os requisitos legais aplicáveis à espécie - art. 32, inciso II, c/c art. 34 da Lei 8.443/1992.
Com relação ao mérito, observo que a decisão recorrida não padece da omissão alegada.
Em momento algum os recursos de reconsideração apreciados por meio do Acórdão 3879/2019-TCU-Segunda Câmara suscitaram a existência de eventual acordo de delação premiada do Sr. Benedito Rodrigues de Oliveira Neto e suas possíveis implicações nos presentes autos.
Nesse sentido, é inconcebível pretextar a ocorrência de omissão acerca de questão que sequer foi provocada anteriormente nos autos. Trata-se de um vício materialmente impossível de ser cometido, de sorte que, caso a parte pretenda trazer tal discussão em sua defesa, deve utilizar a via recursal apropriada.
	Ante o exposto, VOTO para que o Tribunal aprove a minuta de acórdão que ora submeto à apreciação deste Colegiado.
TCU, Sala das Sessões Ministro Luciano Brandão Alves de Souza, em 8 de outubro de 2019.
Ministro VITAL DO RÊGO 
Relator